臺灣基隆地方法院刑事判決　　　　　　　 94年度訴字第418號
公　訴　人　臺灣基隆地方法院檢察署檢察官
被　　　告　甲○○
上列被告因違反毒品危害防制條例案件，經檢察官提起公訴（94
年度毒偵字第561 號），被告為有罪之陳述，本院合議庭裁定由
受命法官獨任以簡式審判程序進行審理，並判決如下：
    主  文
甲○○連續施用第一級毒品，累犯，處有期徒刑拾壹月，扣案之
第一級毒品海洛因拾包（淨重捌點陸參公克）沒收銷燬之、注射
針筒參支、塑膠條壹支沒收之；又連續施用第二級毒品，累犯，
處有期徒刑柒月，扣案之第二級毒品安非他命肆包（毛重伍點肆
伍公克）沒收銷燬之、玻璃球吸管壹個沒收之。應執行有期徒刑
壹年肆月，扣案之第一級毒品海洛因拾包（淨重捌點陸參公克）
、第二級毒品安非他命肆包（毛重伍點肆伍公克）沒收銷燬之、
注射針筒參支、塑膠條壹支、玻璃球吸管壹個沒收之。
    事  實
一、甲○○於民國九十年間，因施用毒品案件，經臺灣基隆地方
    法院裁定送觀察、勒戒後，仍認無繼續施用毒品之傾向，由
    臺灣基隆地方法院檢察署檢察官於九十年二月十三日以九十
    年度偵緝字第四號為不起訴處分確定；復於八十六年間，因
    違反麻醉藥品管理條例案件，經臺灣基隆地方法院以八十六
    年度易緝字第五十號刑事判決判處有期徒刑七月確定，又於
    九十年間，因竊盜罪，經臺灣士林地方法院檢察署檢察官以
    八十九年度偵字第一一一六０號聲請簡易判決處刑，並經台
    灣士林地方法院內湖簡易庭於九十年三月五日以九十年度湖
    簡字第四十一號刑事簡易判決判處有期徒刑三月確定，前開
    二案經接續執行，於九十年九月三十日執行完畢；復於九十
    三年，因施用毒品案件，經臺灣基隆地方法院檢察署檢察官
    以九十三年度毒偵字第五七九號提起公訴，並經台灣基隆地
    方法院於九十三年八月二十七日以九十三年度訴字第二五三
    號刑事判決分別判處罪刑，並定其應執行刑為有期徒刑一年
    三月確定（現即因該案在台灣桃園女子監獄執行中）。詎甲
    ○○祺猶不知悔改，復基於施用第一級毒品之概括犯意，自
    九十三年八月二十八日起至九十四年二月五日上午十時止，
    在基隆市○○路三０七號華都飯店九０二號房等處，以注射
    針筒靜脈注射之方式，連續多次施用第一級毒品海洛因。另
    基施用第二級毒品之概括犯意，自九十三年八月二十八日起
    至九十四年二月四日下午十一時止，在基隆市○○路三０七
    號華都飯店九０二號房等處，以將安非他命置入玻璃球吸管
    內燒烤產生煙霧予以吸食之方式，連續多次施用第二級毒品
    安非他命。嗣於九十四年二月五日上午十時五分許，在上址
    房間為警查獲，並扣得甲○○所持有之第一級毒品海洛因十
    包（淨重八．六三公克）、第二級毒品安非他命四包（毛重
    五．四五公克）、甲○○所有供施用第一級毒品海洛因所使
    用之注射針筒三支、塑膠條一支、甲○○所有供施用第二級
    毒品安非他命所使用之玻璃球吸管一個，且於為警查獲之同
    日經警採集其尿液送驗，呈第一級毒品海洛因代謝後之嗎啡
    陽性反應及第二級毒品安非他命陽性反應，而查悉上情。
二、案經基隆市警察局第一分局報請臺灣基隆地方法院檢察署檢
    察官偵查起訴。
    理  由
壹、程序事項
    查本件被告甲○○所犯者非為死刑、無期徒刑、最輕本刑為
    三年以上有期徒刑之罪或高等法院管轄第一審案件，其於準
    備程序進行中，先就被訴事實為有罪之陳述，經告知其簡式
    審判程序之旨，並聽取公訴人、被告之意見後，本院業已依
    刑事訴訟法第二七三條之一第一項之規定，裁定由受命法官
    獨任以簡式審判程序進行本案之審理。
貳、實體事項
一、前揭事實業據被告於本院審理時坦承不諱，且被告於九十四
    年二月五日為警查獲後經警採集尿液送驗，呈第一級毒品海
    洛因代謝後之嗎啡陽性反應，及第二級毒品安非他命之陽性
    反應，此有台灣尖端先進生技醫藥股份有限公司九十四年二
    月十七日濫用藥物檢驗報告書一紙在卷可稽，復有被告所持
    有之第一級毒品海洛因十包（扣案之白色粉末十包，經送法
    務部調查局鑑定結果，確均含第一級毒品海洛因成分，淨重
    為八．六三公克，亦有法務部調查局九十四年四月十八日調
    科壹字第三二０００二六九八號鑑定通知書一紙在卷可稽）
    、第二級毒品安非他命四包（毛重五．四五公克），及被告
    所有供施用第一級毒品海洛因所使用之注射針筒三支、塑膠
    條一支、甲○○所有供施用第二級毒品安非他命所使用之玻
    璃球吸管一個扣案可稽，被告自白施用第一級毒品海洛因及
    第二級毒品安非他命，核與事實相符，應可採信。又被告有
    如事實欄所載因施用毒品案件，經觀察、勒戒後，由檢察官
    為不起訴處分、起訴科刑等情，亦有臺灣高等法院被告全國
    前案紀錄表、臺灣基隆地方法院檢察署檢察官九十年度偵緝
    字第四號不起訴處分書等件附卷足佐。綜上所陳，本案事證
    明確，被告於觀察勒戒執行完畢後，五年以內三犯施用第一
    級毒品及第二級毒品之犯行，堪可認定，應依法論科。
二、核被告施用第一級毒品海洛因及第二級毒品安非他命之行為
    ，分別係犯毒品危害防制條例第十條第一項施用第一級毒品
    罪及同條第二項施用第二級毒品罪。被告持有毒品海洛因及
    安非他命均係供自己施用，其持有毒品之低度行為為施用毒
    品之高度行為所吸收，均不另論罪，被告先後多次施用第一
    級毒品及第二級毒品之犯行，時間緊接，所犯均係構成要件
    相同之罪名，顯係基於概括犯意反覆為之，均為連續犯，各
    應依刑法第五十六條之規定，各論以施用第一級毒品罪、施
    用第二級毒品罪一罪，並均依法加重其刑。又被告有如事實
    欄所載之犯罪科刑及執行完畢情形，有臺灣高等法院被告全
    國前案紀錄表在卷可按，其於有期徒刑執行完畢後，五年以
    內再犯有期徒刑以上之前開二罪，為累犯，各應依刑法第四
    十七條之規定，遞加重其刑。被告所犯上開施用第一級毒品
    、第二級毒品二罪間，犯意各別，行為互殊，應予分論併罰
    。爰審酌被告曾因多次施用毒品，經觀察、勒戒而經不起訴
    處分、起訴科刑，仍不知悔改，竟仍繼續施用足以導致精神
    障礙及生命危險之成癮性毒品，顯見其缺乏拒用毒品之決心
    及悔改之意，兼以施用毒品危害施用者之神經中樞，使施用
    者產生幻聽及幻想之症狀，不僅對施用者之健康產生不良影
    響，同時因幻聽及幻想結果亦可能使施用者對周遭之人施暴
    ，或因購毒解癮，而無所不用其極，對公共秩序及其家人亦
    有危害之虞，及施用之期間、次數、犯罪後坦承犯行，態度
    良好等一切犯罪情狀，分別量處如主文之刑，並定其應執行
    之刑，以示懲儆。扣案之第一級毒品海洛因十包（淨重八．
    六三公克）、第二級毒品安非他命四包（毛重五．四五公克
    ），分係第一級毒品、第二級毒品，無論屬於被告與否，均
    應依毒品危害防制條例第十八條第一項前段之規定沒收銷燬
    之，另扣案之注射針筒三支、塑膠條一支，係被告所有供施
    用第一級毒品所使用之物，扣案之玻璃球吸管一個，係被告
    所有供施用第二級毒品所使用之物，均據被告於本院審理時
    供承在卷，應依法宣告沒收之。至扣案之電子秤一個、分裝
    袋一包（內有五十個小分裝袋），訊據被告堅稱非其所有，
    而係其男友鄭金隆所有之物等語，復查無其他證據足證係被
    告所有，且依扣案之物之性質顯與施用毒品間欠缺直接牽連
    關係，爰不另為沒收之諭知，併此敘明。
據上論斷，應依刑事訴訟法第二百七十三條之一第一項、第二百
九十九條第一項前段，毒品危害防制條例第十條第一項、第二項
、第十八條第一項前段，刑法第十一條前段、第五十六條、第四
十七條、第五十一條第五款、第三十八條第一項第二款，判決如
主文。
本案經檢察官林伯宇到庭執行職務。
中　　華　　民　　國　　94　　年　　5 　　月　　31　　日
                  刑事第二庭法  官  徐世禎
以上正本證明與原本無異。
對於本件判決如有不服，應於收受送達後10日內，向本院提出上
訴書狀，上訴於臺灣高等法院，並按他造當事人之人數附具繕本
。
中　　華　　民　　國　　94　　年　　6 　　月　　1 　　日
                            書記官  王一芳
附論罪科刑之法條：
毒品危害防制條例第10條第1項、第2項
施用第一級毒品者，處 6 月以上 5 年以下有期徒刑。
施用第二級毒品者，處 3 年以下有期徒刑。
